【裁判字號】    99,訴,1642
【裁判日期】    991129
【裁判案由】    毒品危害防制條例
【裁判全文】
臺灣臺北地方法院刑事判決              99年度訴字第1642號
公  訴  人  臺灣臺北地方法院檢察署檢察官
被      告  邱怡郡
上列被告因違反毒品危害防制條例案件，經檢察官提起公訴（九
十九年度毒偵字第三三二○號），被告於準備程序中先就被訴事
實為有罪之陳述，經本院告以簡式審判之旨，並聽取當事人之意
見後，本院合議庭裁定行簡式審判程序，判決如下：
    主  文
邱怡郡施用第二級毒品，處有期徒刑伍月；又施用第一級毒品，
處有期徒刑捌月。應執行有期徒刑壹年。
    事  實
一、邱怡郡前於(一)民國八十九年間，因施用毒品而違反毒品危害
    防制條例案件，經臺灣桃園地方法院（下稱桃園地院）以八
    十九年度毒聲字第五七八六號裁定送觀察、勒戒後，認無繼
    續施用之傾向，於九十年五月二日釋放出所，再經臺灣桃園
    地方法院檢察署檢察官以九十年度毒偵緝字第一九五號不起
    訴處分書為不起訴處分確定；嗣於(二)九十八年間，因施用毒
    品而違反毒品危害防制條例案件，經本院以九十八年度訴字
    第二一八六號刑事判決，判處有期徒刑七月、三月、四月、
    八月、五月，應執行有期徒刑一年六月確定；再於(三)九十八
    年間，因施用毒品而違反毒品危害防制條例案件，經本院以
    九十九年度訴字第三八二號刑事判決，判處有期徒刑七月、
    四月、四月，應執行有期徒刑一年確定；復於(四)九十九年間
    ，因施用毒品而違反毒品危害防制條例案件，經本院以九十
    九年度訴字第八二四號刑事判決，判處有期徒刑七月、四月
    ，應執行有期徒刑十月確定，上開(二)至(四)之罪再經本院以九
    十九年度聲字第二○九一號裁定應執行有期徒刑三年二月確
    定；又於(五)九十九年間，因施用毒品而違反毒品危害防制條
    例案件，經本院以九十九年度訴字第六一八號刑事判決，判
    處有期徒刑七月、四月，應執行有期徒刑九月確定（於本件
    均不構成累犯）。
二、邱怡郡基於施用第二級毒品甲基安命之犯意，於九十九年八
    月五日下午某時許，在臺北市萬華區某真實姓名、年籍不詳
    之友人住處內，基於施用第二級毒品甲基安非他命之犯意，
    以將第二級毒品甲基安非他命置於玻璃球內燒烤後吸食煙霧
    之方式，施用第二級毒品甲基安非他命一次。邱怡郡另基於
    施用第一級毒品海洛因之犯意，於翌（六）日上午某時許，
    在臺北縣新店市某加油站內，以將海洛因滲水溶解後注入注
    射針筒施打之方式，施用第一級毒品海洛因一次。嗣邱怡郡
    因另案違反毒品危害防制條例，遭臺灣臺北地方法院檢察署
    （下稱臺北地檢署）發布通緝，而於九十九年八月七日一時
    五十分許，在臺北縣新店市○○路與明德路交岔路口為警緝
    獲，乃接受調查，經警採集其尿液送驗發現呈鴉片類及安非
    他命類陽性反應，始悉上情。
三、案經臺北縣政府警察局新店分局報告臺北地檢署檢察官偵查
    起訴。
    理  由
一、認定事實所憑之證據：
    上開事實二之部分，業據被告邱怡郡於本院九十九年十一月
    十五日審理時供承不諱（本院當日審判筆錄參照），且其於
    上揭時、地為警緝獲時所採集之尿液，經送臺灣檢驗科技股
    份有限公司以ＥＩＡ酵素免疫分析法初步檢驗及ＧＣ／ＭＳ
    氣相層析／質譜儀法確認檢驗，結果發現有嗎啡、可待因、
    安非他命、甲基安非他命陽性反應，此有該公司九十九年八
    月二十五日濫用藥物檢驗報告一紙附卷足憑（毒偵卷第十六
    頁參照），是由上開補強證據，足認被告任意性自白核與事
    實相符，堪以採信。本件事證明確，被告之犯行堪以認定。
二、論罪科刑之法律適用：
  (一)核被告邱怡郡所為，係犯毒品危害防制條例第十條第一項之
    施用第一級毒品罪及同條第二項之施用第二級毒品罪。其施
    用海洛因前、後持有海洛因之低度行為，及施用甲基安非他
    命前、後持有甲基安非他命之低度行為，均應為施用之高度
    行為所吸收，均不另論罪。又其所犯施用第一級毒品罪及施
    用第二級毒品罪，犯意各別，行為互異，應予分論併罰。
  (二)爰審酌被告於毒品危害防制條例公布生效後，曾由法院裁定
    送觀察、勒戒，並多次因施用毒品而經法院判刑確定，仍未
    能把握自新機會，徹底戒除施用毒品之惡習，仍再施用足以
    導致人體機能發生依賴性、成癮性及抗藥性等障礙之海洛因
    及甲基安非他命，惟念其施用毒品乃戕害自身身心健康，尚
    未危及他人，及犯罪後坦承犯行，態度尚稱良好，兼衡其犯
    罪動機、手段、施用毒品之次數等一切情狀，分別量處如主
    文所示之刑，並定其應執行之刑。
據上論斷，應依刑事訴訟法第二百七十三條之一第一項、第二百
九十九條第一項前段，毒品危害防制條例第十條第一項、第二項
，刑法第十一條前段、第五十一條第五款，判決如主文。
本案經檢察官陳國安到庭執行職務。
中    華    民    國    99    年    11    月    29    日
                  刑事第五庭    法  官  張詩芸
以上正本證明與原本無異。
如不服本判決應於收受送達後10日內向本院提出上訴書狀，並應
敘述具體理由；其未敘述上訴理由者，應於上訴期間屆滿後20日
內向本院補提理由書（均須按他造當事人之人數附繕本）「切勿
逕送上級法院」。
                                書記官  宋德華
中    華    民    國    99    年    11    月    30    日
附錄本案論罪科刑法條全文
毒品危害防制條例第十條
施用第一級毒品者，處六月以上五年以下有期徒刑。
施用第二級毒品者，處三年以下有期徒刑。

司法院資訊處製作；財團法人民間司法改革基金會備份。
